臺灣高等法院刑事判決
110年度上易字第1085號
上  訴  人  臺灣宜蘭地方檢察署檢察官
被      告  劉俊宜




上列上訴人因被告竊盜案件，不服臺灣宜蘭地方法院110年度易
字第95號，中華民國110年4月19日第一審判決（起訴案號：臺灣
宜蘭地方檢察署110年度偵字第740號、110年度偵字第427號、11
0年度偵字第495號、110年度偵字第496號、110年度偵字第497號
、110年度偵字第614號、110年度偵字第703號、110年度偵字第1
004號、110年度偵字第1007號、110年度偵字第1031號、110年度
偵字第1096號、110年度偵字第1098號、110年度偵字第1138號）
，提起上訴，本院判決如下：
    主  文
上訴駁回。
    事  實
一、劉俊宜前因竊盜案件，分別經原審法院105年度簡字第747號
    、106年度簡字第160號刑事簡易判決各判處有期徒刑3月、3
    月確定，並經原審法院以106年度聲字第356號裁定定應執行
    有期徒刑5月確定，於民國106年9月8日執行完畢。詎仍未知
    所警惕，基於意圖為自己不法所有之竊盜犯意，於附表所示
    之時、地，以附表所示之方式，竊取如附表所示被害人之財
    物。
二、案經江美萍、方銘庸、李哲奇、鄧評湧、魏敏浩、楊尚竑分
    別訴由宜蘭縣政府警察局宜蘭分局、羅東分局、礁溪分局及
    內政部警政署鐵路警察局花蓮分局報請台灣宜蘭地方檢察署
    檢察官偵查起訴。
    理  由
壹、程序事項
    按被告以外之人於審判外之陳述，雖不符刑事訴訟法第159
    條之1至159條之4之規定，而經當事人於審判程序同意做為
    證據，法院審酌該言詞陳述或書面陳述做成時之情況，認為
    適當者，亦得為證據；又當事人、代理人或辯護人於法院調
    查證據時，知有刑事訴訟法第159條第1項不得為證據之情形
    ，而未於言詞辯論終結前聲明異議者，視為有前項之同意，
    刑事訴訟法第159條之5定有明文。經查，檢察官、被告劉俊
    宜（下稱被告）於本院審判程序時就證據能力均表示沒有意
    見等語（本院卷第127至137頁），供述證據部分視為同意作
    為證據，本院審酌各該證據做成或取得時狀況，並無顯不可
    信或違法取得等情況，且經本院依法踐行證據調查程序並認
    為適當，而有證據能力；其餘資以認定本案犯罪事實之非供
    述證據，亦查無違反法定程序取得之情形，依刑事訴訟法第
    158條之4之反面解釋，亦有證據能力。
貳、實體事項
一、認定犯罪事實所憑之證據及理由
　　上開事實，迭據被告於警詢（宜蘭縣政府警察局羅東分局警
    羅偵字第1090032560號卷〈下稱警羅偵第32560號卷〉第2至3
    頁、宜蘭縣政府警察局礁溪分局警礁偵字第1100000830號卷
    〈下稱警礁偵第830號卷〉第2至3頁、宜蘭縣政府警察局礁溪
    分局警礁偵字第1090026018號卷〈下稱警礁偵第26018號卷〉
    第1至2頁、宜蘭縣政府警察局宜蘭分局警蘭偵字第10900352
    93號卷〈下稱警蘭偵第35293號卷〉第2至3頁、宜蘭縣政府警
    察局礁溪分局警礁偵字第1100000006號卷〈下稱警礁偵第6號
    卷〉第2至3頁、宜蘭縣政府警察局宜蘭分局警蘭偵字第11000
    01178號卷〈下稱警蘭偵第1178號卷〉第2至3頁、內政部警政
    署鐵路警察局花蓮分局鐵警花分偵字第1100000127號卷〈下
    稱鐵警花分偵第127號卷〉第2至3頁、內政部警政署鐵路警察
    局花蓮分局鐵警花分偵字第1100000138號卷〈下稱鐵警花分
    偵第138號卷〉第2至3頁、宜蘭縣政府警察局礁溪分局警礁偵
    字第1100001121號卷〈下稱警礁偵第1121號卷〉第2至3頁、宜
    蘭縣政府警察局礁溪分局警礁偵字第1100001044號卷〈下稱
    警礁偵第1044號卷〉第2至3頁、宜蘭縣政府警察局礁溪分局
    警礁偵字第1100000314號卷〈下稱警礁偵第314號卷〉第1至3
    頁、宜蘭縣政府警察局礁溪分局警礁偵字第1100000671號卷
    〈下稱警礁偵第671號卷〉第3至4頁、宜蘭縣政府警察局礁溪
    分局警礁偵字第1100000755號卷〈下稱警礁偵第755號卷〉第2
    至3、5頁）、偵查（110年偵字第740號卷第25至25頁反面、
    110年偵字第703號卷第33至33頁反面、110年偵字第614號卷
    第24至24頁反面、鐵警花分偵第127號卷第24至25頁反面、1
    10年偵字第497號卷第11頁、110年偵字第495號卷第12至13
    頁、110年偵字第496號卷第10至10頁反面、110年偵字第427
    號卷第25頁反面）、原審（原審卷第51至53、104、114頁）
    及本院審理時（本院卷第144頁）均坦承不諱，核與被害人
    簡又凡、楊承智、張嘉惠、林瑞哲、莊惠如、方筱筑、林秦
    羽、告訴人江美萍、方銘庸、李哲奇、鄧評湧、魏敏浩於警
    詢之陳述及告訴人楊尚竑於警詢及原審之指述情節相符（警
    羅偵第32560號卷第7至8頁、警礁偵第830號卷第4至6頁、警
    礁偵第26018號卷第5至5頁反面、警蘭偵第35293號卷第4至6
    頁、警礁偵6號卷第4至6頁、警蘭偵第1178號卷第4至6頁、
    鐵警花分偵第127號卷第4至5、8至9頁、鐵警花分偵第138號
    卷第4至5頁、警礁偵第1121號卷第4至6頁、警礁偵第1044號
    卷第4至6頁、警礁偵第314號卷第4至5頁、警礁偵第671號卷
    第5至5頁反面、警礁偵第755號卷第6至8頁、原審卷第103至
    116頁），並經證人楊美玉於警詢（警礁偵第671號卷第6至7
    頁）證述無訛，且有如附表證據欄所示之證據可佐，被告任
    意性自白，核與事實相符，自堪採信，本案事證明確，被告
    犯行至堪認定，並依法論科。
二、論罪科刑
　㈠核被告所為，各係犯如附表所示法條欄所示之罪。
  ㈡刑法第321條第1項第6款之加重竊盜罪，係因犯罪場所而設之
    加重處罰規定，車站或埠頭為供旅客上下或聚集之地，當以
    車船停靠旅客上落停留及必經之地為限，而非泛指整個車站
    或埠頭地區而言（最高法院62年台上字第3539號判例要旨參
    照）。又現今大型車站常有複合商店、商場，該車站內之商
    店、商場，與一般購物中心內之商店並無何相異之處，且非
    與公眾運輸相關之場所，自非屬刑法第321條第1項第6款所
    稱之「車站」範圍。公訴意旨雖認被告就附表編號7係犯刑
    法第321條第1項第6款在車站內竊盜，然被告於附表編號7行
    竊之地點為車站內之全家便利商店，參諸前揭說明，自非屬
    刑法第321條第1項第6款所稱之「車站」範圍，公訴意旨漏
    未斟酌此點，而認被告係犯刑法第321條第1項第6款在車站
    內竊盜，尚有未洽，惟其基本事實同一，且本院於審理時就
    上開事實、罪名已告知被告（本院卷第125頁），本院自應
    予審理，並變更其起訴法條。
  ㈢被告前因竊盜案件，分別經原審法院以105年度簡字第747號
    、106年度簡字第160號刑事簡易判決各判處有期徒刑3月、3
    月確定，並經原審法院以106年度聲字第356號裁定定應執行
    有期徒刑5月確定，於106年9月8日執行完畢等情，有本院被
    告前案紀錄表附卷可參。被告於有期徒刑執行完畢後5年內
    ，故意再犯本案有期徒刑以上之罪，已符刑法第47條第1項
    之累犯要件，復審酌司法院釋字第775號解釋意旨，被告再
    次所犯為同類型之罪，顯見其不知記取教訓，自我控制力及
    守法意識均甚為薄弱，自有依刑法第47條第1項加重其刑之
    必要，以符合罪刑相當原則。
三、駁回上訴之理由：
　㈠原審詳予審理後，認被告係犯刑法第320條第1項之竊盜罪及
    第321條第1項第6款之加重竊盜罪，並審酌被告已有數起竊
    盜案件前科，仍再犯本件各次竊盜犯行，影響社會治安，侵
    害被害人之財產，惟念其犯後坦承犯行，態度尚可，兼衡其
    犯罪之動機、手段、所得財物價值等一切情狀，分別量處如
    附表所示之刑，並就拘役定應執行刑，並諭知易科罰金之標
    準。且就沒收部分詳為說明如下：附表編號2（其中愛心捐
    款箱已發還）、6、7、8（其中充電線材已發還）、10所示
    被告竊得之物，雖均未扣案，然既屬其犯罪所得之物，爰依
    上開規定於對應犯罪項下宣告沒收，於全部或一部不能沒收
    或不宜執行沒收時，追徵其價額。其餘如附表所示被告竊得
    之物，分別經發還被害人或被告交還被害人，此業據附表編
    號1至5、8、9、11至13所示之被害人證述明確，並有贓物認
    領保管單可稽，屬實際合法發還被害人者，依刑法第38條之
    1第5項規定，不予宣告沒收或追徵。原審認事用法，均核無
    不合，量刑亦屬妥適，宣告沒收亦合於規定。
　㈡檢察官上訴意旨略以：被告前因竊盜案件，分別經原審法院
    以105年度簡字第747號、106年度簡字第160號刑事簡易判決
    各判處有期徒刑3月、3月確定，並經原審法院以106年度聲
    字第356號裁定定應執行有期徒刑5月確定，並無法有效遏止
    其竊盜犯罪，而原審判決就本件被告再犯之13次竊盜犯行，
    除附表編號8部分量處被告有期徒刑7月之外，其餘12次竊盜
    犯行竟分別量處就有期徒刑3月為輕之拘役10日、20日或30
    日，其量刑顯屬過輕，反更不足遏止被告侵害他人之財產，
    不符合罪刑相當原則。且原審於科刑之理由，僅抽象稱審酌
    被告犯罪之動機、手段、所得財物價值等一切情狀，並未說
    明各該事項之具體情形，亦有判決理由不備之違法。本件被
    告13次竊盜犯行，應量處有期徒刑1年以上，並依竊盜犯贓
    物犯保安處分條例宣告令入勞動場所強制工作，始足遏止被
    告侵害他人之財產，並符合罪刑相當之理由等語。
　㈢惟按量刑之輕重本屬法院依職權裁量之事項，亦即法官在有
    罪判決時如何量處罪刑，甚或是否宣告緩刑，係實體法賦予
    審理法官就個案裁量之刑罰權事項，準此，法官行使此項裁
    量權，自得依據個案情節，參酌刑法第57條各款例示之犯罪
    情狀，於法定刑度內量處被告罪刑；除有逾越該罪法定刑或
    法定要件，或未能符合法規範體系及目的，或未遵守一般經
    驗及論理法則，或顯然逾越裁量，或濫用裁量等違法情事以
    外，自不得任意指摘其量刑違法。查原審於量刑時已依刑法
    第57條規定以行為人之責任為基礎，並於理由內說明其審酌
    該條所列情狀後之量刑事由，且已考量犯罪後態度、犯罪之
    動機、手段及所得財物價值等一切情狀，並未逾越法定刑度
    ，亦無裁量濫用之情形，按上說明，自難遽指違法或不當。
    另按量刑輕重係屬事實審法院得依職權自由裁量之事項。若
    已以被告之責任為基礎，並斟酌刑法第57條各款所列情形而
    為量刑，此乃原審裁量職權之適法行使，且無違反罪刑相當
    原則，即不得指為違法。又本案與他案之犯罪情節本未盡相
    同，基於個案拘束之原則，自不得以他案之判決結果或量刑
    ，執為原判決有何違背法令之論據。查本件被告所竊取如附
    表犯罪方式及竊得物品欄所示之物，其價值與被告前案所竊
    取均為機車之價值顯不相當，前案犯罪情節均為持自備鑰匙
    竊盜他人所有之機車，亦與本案案情迥異，本案既與他案之
    犯罪情節不盡相同，且其所竊取之物，除手機部分，以量處
    有期徒刑7月，其餘之物大皆食品或食物，價值不高，揆諸
    前開說明，自不得以他案之判決結果或量刑，執為原判決有
    何違背法令之論據。至上訴意旨所指應依竊盜犯贓物犯保安
    處分條例第3條第1項之規定，宣告應於刑之執行前，令入勞
    動場所強制工作等語，本案所宣告之應執行刑既未達有期徒
    刑1年以上，依竊盜犯贓物犯保安處分條例第2條第4項「應
    執行之刑未達1年以上者，不適用本條例」之規定，自無從
    依上揭條例規定令被告入勞動場所強制工作，附此說明。本
    院綜合上揭各情，認原審對被告量處如附表主文欄所示之刑
    ，並諭知易科罰金之折算標準，核與被告本案之罪責程度相
    當，難認量刑有何不當，檢察官上訴指摘原判決量刑過輕，
    尚非可採，為無理由，應予駁回。
據上論斷，應依刑事訴訟法第368條，判決如主文。
本案經檢察官林禹宏提起公訴，檢察官張學翰提起上訴，檢察官
何明楨到庭執行職務。
中　　華　　民　　國　　110 　年　　7 　　月　　22　　日
                  刑事第十九庭  審判長法　官  曾淑華
                                      法　官  王美玲
                                      法　官  許文章
以上正本證明與原本無異。
不得上訴。
                                      書記官  陳盈芝
中　　華　　民　　國　　110 　年　　7 　　月　　22　　日
附表：

編號   時間 犯罪地點 犯罪方式及竊得物品     （新臺幣） 被害人 所犯法條      　證據 　　　         主文   1 ㈠109年12月28日20時38分許 ㈡同日22時31分許 宜蘭縣○○鎮○○路00號統一超商金站門市 劉俊宜趁店長簡又凡疏於看管財物之際，先於前揭時間㈠徒手竊取貨架上之男用夾腳拖鞋1雙，接續於前揭時間㈡竊取味味A排骨雞麵1包、滿漢大餐蔥燒牛肉麵1包。嗣經簡又凡當場發現並報警後經警逮捕，並扣得前開物品（已發還簡又凡）。 簡又凡 刑法第320條第1項 ⒈被告於警詢、偵查原審及本院審理時之供述（警羅偵字第32560號卷第2頁反面至3、5頁、110年度偵字第427號卷第25頁反面、原審卷第104、114頁、本院卷第144頁） ⒉證人即被害人簡又凡於警詢之指述（警羅偵字第32560號卷第8頁） ⒊宜蘭縣政府警察局羅東分局扣押筆錄、扣押物品目錄表、贓物認領保管單、現場暨監視器畫面翻拍照片（宜蘭縣政府警察局羅東分局警羅偵字第1090032560號卷第9至12、15至22頁） 劉俊宜竊盜，累犯，處拘役貳拾日，如易科罰金，以新台幣壹仟元折算壹日   2 109 年12月30日15時1分許 宜蘭縣○○鄉○○路0段000號礁溪波波食堂 劉俊宜趁店長楊承智疏於看管財物之際，徒手竊取櫃檯上之愛心捐款箱1箱（內有現金1,000元）。嗣經楊承智發現後報警，經警調閱監視器循線查知上情，並扣得愛心捐款箱1個（已發還楊承智，內已無金錢）。 楊承智 刑 法 第320條第1項 ⒈被告於警詢、偵查、原審及本院審理時之供述（警礁偵字第830號卷第2頁、110年度偵字第1096號卷第23頁、原審卷第104、114頁、本院卷第144頁） ⒉證人即被害人楊承智於警詢之指述（警礁偵字第830號卷第4至5頁） ⒊宜蘭縣政府警察局礁溪分局扣押筆錄、扣押物品目錄表、贓物認領保管單、現場暨監視器畫面翻拍照片（警礁偵字第830號卷第7至18頁） 劉俊宜竊盜，累犯，處拘役參拾日，如易科罰金，以新台幣壹仟元折算壹日。未扣案犯罪所得新台幣壹仟元沒收，於全部或一部不能沒收或不宜執行沒收時，追徵其價額   3 109 年12月30日22時36分許 宜蘭縣○○鄉○○路0段 00號肯德基礁溪店 劉俊宜趁店員張嘉惠疏於看管財物之際，徒手竊取櫃檯旁之愛心零錢箱 1箱（內有現金1,513元），於放入袋內得手後經張嘉惠當場發現制止並報警，劉俊宜坦承偷竊後將零錢箱交還張嘉惠。嗣經警到場將劉俊宜逮捕。（已交還） 張嘉惠 刑 法 第320條第1項 ⒈被告於警詢、偵查、原審及本院審理時之供述（警礁偵字第26018號卷第1頁反面、4頁反面、110年度偵字第496號卷第10頁反面、原審卷第104、114頁、本院卷第144頁） ⒉證人即被害人張嘉惠於警詢之指述（警礁偵字第26018號卷第5頁） ⒊現場暨監視器畫面翻拍照片（警礁偵字第26018號卷第6至10頁） 劉俊宜竊盜，累犯，處拘役參拾日，如易科罰金，以新台幣壹仟元折算壹日   4 109 年12月31日15時許 宜蘭縣○○市○○路0段000號喜互惠宜興店 劉俊宜趁店長江美萍疏於看管財物之際，徒手竊取貨架上之黑色太陽眼鏡4號1副及機車手套 1雙（價值共計548元），於欲離去之際為江美萍當場發現制止並報警，劉俊宜坦承偷竊旋遭到場員警逮捕，並扣得前開物品（已發還江美萍）。 江美萍 刑 法 第320條第1項 ⒈被告於警詢、偵查、原審及本院審理時之供述（警蘭偵字第35293號卷第2至3頁、110年度偵字第495號卷第13頁、原審卷第104、114頁、本院卷第144頁） ⒉證人即告訴人江美萍於警詢之指述（警蘭偵字第35293號卷第5頁） ⒊宜蘭縣政府警察局宜蘭分局扣押筆錄、扣押物品目錄表、贓物認領保管單、現場暨監視器畫面翻拍照片（警蘭偵字第35293號卷第7至17頁） 劉俊宜竊盜，累犯，處拘役貳拾日，如易科罰金，以新台幣壹仟元折算壹日   5 110年1月1日14時30分許 宜蘭縣○○鄉○○街00號統一超商瑞發門市 劉俊宜趁店長林瑞哲疏於看管財物之際，徒手竊取貨架上之拖鞋1雙、小熊軟糖2包、樂事餅乾 1包（價值共計215元），為林瑞哲當場發現並報警處理，劉俊宜遭到場員警逮捕，並扣得前開物品（已發還林瑞哲）。 林瑞哲 刑 法 第320條第1項 ⒈被告於警詢、偵查、原審及本院審理時之供述（警礁偵字第6號卷第2至3頁、110年度偵字第497號卷第11頁、原審卷第104、114頁、本院卷第144頁） ⒉證人即被害人林瑞哲於警詢之指述（警礁偵字第6號卷第5頁） ⒊宜蘭縣政府警察局礁溪分局扣押筆錄、扣押物品目錄表、贓物認領保管單、現場暨監視器畫面翻拍照片（警礁偵字第6號卷第7至13、16至21頁） 劉俊宜竊盜，累犯，處拘役貳拾日，如易科罰金，以新台幣壹仟元折算壹日   6 110年1月2日3時27分許 宜蘭縣○○市○○路0段000號喜互惠宜興店 劉俊宜趁店員方銘庸疏於看管財物之際，徒手竊取貨架上之棗子1粒及光泉牛奶2瓶（價值共計70元）。嗣經方銘庸發現後報警處理，經警循線查知上情。 方銘庸 刑 法 第320條第1項 ⒈被告於警詢、偵查、原審及本院審理時之供述（警蘭偵字第1178號卷第2頁、110年度偵字第1031號卷第23頁反面、原審卷第104、114頁、本院卷第144頁） ⒉證人即告訴人方銘庸於警詢之指述（警蘭偵字第1178號卷第4至5頁） ⒊監視器畫面翻拍照片（警蘭偵字第1178號卷第10至13頁） 劉俊宜竊盜，累犯，處拘役拾日，如易科罰金，以新台幣壹仟元折算壹日。未扣案犯罪所得棗子壹粒、光泉牛奶貳瓶均沒收，於全部或一部不能沒收或不宜執行沒收時，追徵其價額   7 110年1月3日20 時26分許 宜蘭縣○○市○○路 0號車站內全家便利商店 劉俊宜趁副店長李哲奇疏於看管財物之際，徒手竊取李哲奇所有之雨傘 1支（價值400元）。嗣經李哲奇發現後報警處理，經警循線查知上情。 李哲奇 刑 法 第320條第1項 ⒈被告於警詢、偵查、原審及本院審理時之供述（鐵警花分偵第127號卷第2頁、110年度偵字第1004號卷第24頁、原審卷第104、114頁、本院卷第144頁） ⒉證人即告訴人李哲奇於警詢之指述（鐵警花分偵第127號卷第4頁） ⒊監視器畫面翻拍照片（鐵警花分偵第127號卷第12至14頁） 劉俊宜竊盜，累犯，處拘役貳拾日，如易科罰金，以新台幣壹仟元折算壹日。未扣案犯罪所得雨傘壹支沒收，於全部或一部不能沒收或不宜執行沒收時，追徵其價額   8 110年1月4日6時31分許 宜蘭縣○○市○○路 0號宜蘭車站前站候車室 劉俊宜趁鄧評湧疏於看管財物之際，徒手竊取鄧評湧所有、置放於臺鐵宜蘭車站服務台旁充電區充電之OPPO手機1支及充電線材（含充電頭）1組，得手後離開車站。嗣經鄧評湧發現後報警處理，經警循線查知上情，並扣得充電線材1組（已發還鄧評湧）。 鄧評湧 刑 法 第321條第1項第6款 ⒈被告於警詢、偵查、原審及本院審理時之供述（鐵警花分偵第138號卷第2頁、110年度偵字第1007號偵查卷宗第22頁反面、原審卷第104、114頁、本院卷第144頁） ⒉證人即告訴人鄧評湧於警詢之指述（鐵警花分偵第138號卷第4至5頁） ⒊內政部警政署鐵路警察局花蓮分局扣押筆錄、扣押物品目錄表、贓物認領保管單、監視器畫面翻拍照片（鐵警花分偵第138號卷第6至21頁） 劉俊宜在車站竊盜，累犯，處有期徒刑柒月。未扣案犯罪所得OPPO手機壹支沒收，於全部或一部不能沒收或不宜執行沒收時，追徵其價額   9 110年1月4日15 時25分許 宜蘭縣○○鄉○○路0段000號池上便當店 劉俊宜趁莊惠如疏於看管財物之際，徒手竊取莊惠如所有、置放於該處之腳踏車，得手後騎乘離去。嗣經莊惠如發現後報警，經警循線查獲，並在宜蘭縣○○鄉○○路0號蔡記小吃店前，尋獲遭劉俊宜棄置之上開腳踏車（已發還莊惠如）。 莊惠如 刑 法 第320條第1項 ⒈被告於警詢、偵查、原審及本院審理時之供述（警礁偵第1121號卷第2頁、110年度偵字第1138號卷第24頁、原審卷第104、114頁、本院卷第144頁） ⒉證人即被害人莊惠如於警詢之指述（警礁偵第1121號卷第2頁第4至5頁） ⒊贓物認領保管單、現場暨監視器畫面翻拍照片（警礁偵第1121號卷第2頁第7至9頁） 劉俊宜竊盜，累犯，處拘役參拾日，如易科罰金，以新台幣壹仟元折算壹日  10 110年1月4日22 時42分許 宜蘭縣○○鄉○○路0號「瘋抓棧夾娃娃」店 劉俊宜趁店長方筱筑疏於看管財物之際，徒手竊取娃娃機台上之藍色寶可夢乘龍娃娃1個（價值400元）。嗣方筱筑發現後報警，經警據調閱監視器畫面循線查知上情。 方筱筑 刑 法 第320條第1項 ⒈被告於警詢、偵查、原審及本院審理時之供述（警礁偵字第1044號卷第2頁、110年度偵字第1098號卷第23頁、原審卷第104、114頁、本院卷第144頁） ⒉證人即被害人方筱筑於警詢之指述（警礁偵字第1044號卷第5頁） ⒊現場暨監視器畫面翻拍照片（警礁偵字第1044號卷第7至12頁） 劉俊宜竊盜，累犯，處拘役貳拾日，如易科罰金，以新台幣壹仟元折算壹日。未扣案犯罪所得乘龍娃娃壹個沒收，於全部或一部不能沒收或不宜執行沒收時，追徵其價額  11 110年1月5日15 時55分許 宜蘭縣○○鄉○○路0段000號統一超商嘉融門市 劉俊宜趁店員疏於看管財物之際，徒手竊取貨架上之罐頭1個，於得手後經店員當場發現，劉俊宜始將罐頭放回貨架 魏敏浩 刑 法 第320條第1項 ⒈被告於警詢、偵查、原審及本院審理時之供述（警礁偵314號卷第2頁、110年度偵字第614號卷第24頁、原審卷第104、114頁、本院卷第144頁） ⒉證人即告訴人魏敏浩於警詢之指述（警礁偵314號卷第4至5頁） ⒊現場暨監視器畫面翻拍照片（警礁偵314號卷第6至8頁） 劉俊宜竊盜，累犯，處拘役拾日，如易科罰金，以新台幣壹仟元折算壹日  12 110年1月9日13 時20分許 宜蘭縣○○鄉○○路0段000號統一超商永裕門市停車格 劉俊宜趁店員林秦羽疏於看管財物之際，徒手竊取林秦羽放置於車牌號碼 000至DAJ號普通重型機車前置物箱內之61元零錢得手，為林秦羽之同事楊美玉發現後報警，劉俊宜旋遭到場員警逮捕，並扣得前開零錢（已發還林秦羽）。 被害人林秦羽 刑 法 第320條第1項 ⒈被告於警詢、偵查、原審及本院審理時之供述（警礁偵第671號卷第3頁反面至4頁、110年度偵字第703號卷第33頁、原審卷第104、114頁、本院卷第144頁） ⒉證人即被害人林秦羽於警詢之指述（警礁偵第671號卷第5頁） ⒊證人楊美玉於警詢之指述（警礁偵第671號卷第6頁反面） ⒋宜蘭縣政府警察局礁溪分局扣押筆錄、扣押物品目錄表、贓物認領保管單、現場暨監視器畫面翻拍照片（警礁偵第671號卷第8至11、14至18頁） 劉俊宜竊盜，累犯，處拘役拾日，如易科罰金，以新台幣壹仟元折算壹日  13 110年1月10日21時18分許 宜蘭縣○○鄉○○路00號屈臣氏礁溪門市 劉俊宜趁店長楊尚竑疏於看管財物之際，徒手竊取貨架上之義美小泡芙 1包、烏龜餅乾 1包、樂事洋芋片 1包、明治洋洋棒餅乾 1盒、品客洋芋片 1盒及LOREAL青春露1瓶（價值共計794元）得手後未結帳即離店，經楊尚竑當場發現並報警，劉俊宜旋遭到場員警逮捕，並扣得前開物品（已發還楊尚竑）。 告訴人楊尚竑 刑 法 第320條第1項 ⒈被告於警詢、偵查、原審及本院審理時之供述（警礁偵第755號卷第2、5頁、110年度偵字第310號卷第25頁、原審卷第104、114頁、本院卷第144頁） ⒉證人即告訴人楊尚竑於警詢之指述（警礁偵第755號卷第7至8頁） ⒊宜蘭縣政府警察局礁溪分局扣押筆錄、扣押物品目錄表、贓物認領保管單、現場暨監視器畫面翻拍照片（警礁偵第755號卷第9至15、18至25頁） 劉俊宜竊盜，累犯，處拘役貳拾日，如易科罰金，以新台幣壹仟元折算壹日